最高法院刑事判決　　　　　　九十四年度台上字第二六七九號
　　上　訴　人　甲○○
　　　　　　　　　　　　（另案在台灣台北監獄執行）
上列上訴人因偽造有價證券案件，不服台灣高等法院中華民國九
十四年三月十日第二審判決（九十四年度上訴字第二０七號，起
訴案號：台灣台北地方法院檢察署九十二年度偵字第一三二八五
號），提起上訴，本院判決如下：
    主  文
上訴駁回。
    理  由
按刑事訴訟法第三百七十七條規定：上訴於第三審法院，非以判
決違背法令為理由不得為之，是提起第三審上訴，應以原判決違
背法令為理由，係屬法定要件，如果上訴理由狀並未依據卷內訴
訟資料具體指摘原判決不適用何種法則或如何適用不當，或所指
摘原判決違法情事顯與法律規定得為第三審上訴理由之違法情形
，不相適合時，均應認其上訴為違背法律上之程式，予以駁回。
本件原判決維持第一審論處上訴人甲○○連續意圖供行使之用而
偽造信用卡，累犯，處有期徒刑參年之判決，駁回上訴人在第二
審之上訴。已詳所憑之證據及認定之理由，從形式上觀察，原
判決並無違背法令之情形。上訴人之上訴意旨略稱：(一)原判決違
背經驗法則及論理法則。(二)第一審台灣台北地方法院於民國九十
三年四月十六日審理時，上訴人坦承犯行，該法院與上訴人協商
，法官承諾判處上訴人二年至二年六月有期徒刑，然竟判處有期
徒刑三年，與承諾不符，影響上訴人之權益等語。惟查：(一)上訴
意旨(一)指摘原判決違背經驗法則及論理法則云云，然對於原判決
之認定事實及適用法則，究係如何違背法令，俱未依據卷內資料
具體指摘，自非適法之上訴理由。(二)按認罪協商制度，乃被告就
其所犯之罪與檢察官協商，協商合意後，檢察官將協商內容呈報
法院，聲請法院依協商程序而為判決，由法院依據協商內容，作
出緩刑、二年以下有期徒刑、拘役或罰金之科刑判決；刑事訴訟
法第四百五十五條之二第一項規定：「除所犯為死刑、無期徒刑
、最輕本刑三年以上有期徒刑之罪或高等法院管轄第一審案件者
外，案件經檢察官提起公訴或聲請簡易判決處刑，於第一審言詞
辯論終結前或簡易判決處刑前，檢察官得於徵詢被害人之意見後
，逕行或依被告或其代理人、辯護人之請求，經法院同意，就下
列事項，於審判外進行協商，經當事人雙方合意且被告認罪者，
由檢察官聲請法院改依協商程序而為判決。」足見認罪協商，並
非由被告與法院對應為之。本件依卷內資料，檢察官並未向第一
審法院聲請依協商程序而為判決，上訴人於第一審審理時，雖供
稱：「對於檢察官所起訴之犯罪事實我全部承認；對於檢察官所
陳述之起訴事實認罪」（第一審卷八十三頁），僅係自白犯罪，
非屬認罪協商，且依第一審筆錄之記載，法院亦未告知將宣告其
有期徒刑二年至二年六月，有第一審卷宗可稽，第一審踐行之訴
訟程序及判決，並無違誤，原判決予以維持並駁回上訴人在第二
審之上訴，亦無違法。其他上訴意旨未依據卷內資料具體指摘原
判決究係如何違背法令，亦非適法之第三審上訴理由。綜上，應
認上訴人之上訴為違背法律上之程式，予以駁回。
據上論結，應依刑事訴訟法第三百九十五條前段，判決如主文。
中　　華　　民　　國　九十四　年　　五　　月　 二十 　日
                      最高法院刑事第一庭
                          審判長法官  施　文　仁
                                法官  林　永　茂
                                法官  蕭　仰　歸
                                法官  王　居　財
                                法官  張　祺　祥
      本件正本證明與原本無異
                                      書  記  官
中　　華　　民　　國　九十四　年　　五　　月　二十六　日
                                                    Ａ
